臺灣高雄地方法院刑事判決　　　　　　　　　　　　九十一年度訴字第一四五五號
　　公　訴　人　臺灣高雄地方法院檢察署檢察官
　　被　　　告　ＡＬＢＡ　ＩＭ.
右列被告因偽造文書等案件，經檢察官提起公訴（九十一年度偵字第六三八六號），
本院判決如左：
    主  文
ＡＬＢＡ  ＩＭＥＬＤＡ共同行使偽造私文書，足以生損害於公眾及他人，處有期徒
刑伍月，如易科罰金，以佰元折算壹日，緩刑貳年。於刑之執行完畢或赦免後，驅
逐出境。
扣案之菲律賓籍「ＭＯＲＩＮ  ＰＵＲＩＳＩＭＡ  ＬＡＹＮＯ」名義之護照壹本及
外僑居留證壹枚、民國九十年四月十日入境登記表上偽造「ＭＯＲＩＮ  ＰＵＲＩＳ
ＩＭＡ  ＬＡＹＮＯ」署名壹枚，均沒收。
    事  實
一、ＡＬＢＡ  ＩＭＥＬＤＡ係菲律賓國人，曾於民國八十九年十月六日，經合法申
    請程序入境後，在林季樺位於台北市○○路一一九巷三四號三樓之住處擔任監護
    工，然於八十九年十二月二十四日無故曠職逃逸，自行前往高雄市○鎮區○○街
    七七二巷四四號朱榮祥住處幫傭工作，嗣於九十年二月六日為警查獲後依法遣送
    出境。詎朱榮祥為使ＡＬＢＡ  ＩＭＥＬＤＡ能再度來台工作，二人乃共同基於
    使公務員登載不實之概括犯意，先由ＡＬＢＡ  ＩＭＥＬＤＡ於九十年三月二十
    日，在菲律賓某地，冒用ＭＯＲＩＮ  ＰＵＲＩＳＩＭＡ  ＬＡＹＮＯ之名義，
    委託菲律賓當地不詳之仲介公司，向菲律賓外交部申請取得護照（編號ＧＧ九七
    七一三七號）後，連續為下列使公務員登載不實之行為：
(一)ＡＬＢＡ  ＩＭＥＬＤＡ於九十年三月二十九日，持我國行政院勞工委員會（以
    下簡稱勞委會）九十年一月十五日所核發予朱榮祥之台九十勞職外字第０六一０
    六八七號遞補招募函及上開ＭＯＲＩＮ  ＰＵＲＩＳＩＭＡ  ＬＡＹＮＯ之護照
    ，向我國駐外單位即台北經濟文化中心駐菲律賓辦事處申請入境擔任外勞，使該
    辦事處承辦之公務人員將此不實之事項，登載於職務上所掌之簽證申請表公文書
    ，並據以核發中華民國簽證（編號00000000號），足以生損害於台北經
    濟文化中心駐菲律賓辦事處對於停留簽證核發管理之正確性及ＭＯＲＩＮ  ＰＵ
    ＲＩＳＩＭＡ  ＬＡＹＮＯ本人。
(二)ＡＬＢＡ  ＩＭＥＬＤＡ取得上開簽證後，隨即於九十年四月十日自高雄小港國
    際機場入境，並於機場內以ＭＯＲＩＮ  ＰＵＲＩＳＩＭＡ  ＬＡＹＮＯ之名義
    填寫旅客入境登記表，而偽造該入境登記表私文書後，連同前開不實之護照、簽
    證一併持交內政部警政署航空警察局（下稱航警局）查驗人員而行使之，使該承
    辦公務員誤信其為ＭＯＲＩＮ  ＰＵＲＩＳＩＭＡ  ＬＡＹＮＯ本人，而准其入
    境，並將此不實事項登載於職務上所掌之外僑入出境紀錄資料上，足以生損害於
    政府對入出境管理之正確性及ＭＯＲＩＮ  ＰＵＲＩＳＩＭＡ  ＬＡＹＮＯ本人
    。
(三)ＡＬＢＡ  ＩＭＥＬＤＡ復承上開犯意，於九十年四月十一日，持前開不實之護
    照、簽證等資料，向高雄市政府警察局申請辦理外僑居留證，致使高雄市政府警
    察局承辦公務員，將此不實事項登載於職務上所掌管之居留外僑資料口卡上，並
    據以核發ＭＯＲＩＮ  ＰＵＲＩＳＩＭＡ  ＬＡＹＮＯ名義之中華民國外僑居留
    證（居留證號碼：Ｅ０四二二二九號），足以生損害於我國警察機關對居留外僑
    管理之正確性及ＭＯＲＩＮ  ＰＵＲＩＳＩＭＡ  ＬＡＹＮＯ本人。嗣於九十一
    年三月二十一日，為警在朱榮祥位於高雄市○鎮區○○街七七二巷四四號處查獲
    ，並扣得ＭＯＲＩＮ  ＰＵＲＩＳＩＭＡ  ＬＡＹＮＯ之護照一本及外僑居留證
    一枚。
二、案經高雄市政府警察局鼓山分局報告臺灣高雄地方法院檢察署檢察官偵查起訴。
    理  由
一、右揭犯罪事實，業經被告ＡＬＢＡ  ＩＭＥＬＤＡ於警訊、偵查及本院審理中坦
    承不諱，復有內政部警政署入出境管理局旅客入出境紀錄表、高雄市政府警察局
    外勞居留資料查詢、外僑口卡、駐菲律賓代表處電報所附簽證申請表、行政院勞
    工委員會函、入境登記表各二紙在卷可憑，及ＭＯＲＩＮ  ＰＵＲＩＳＩＭＡ
    ＬＡＹＮＯ名義之護照一本及外僑居留證一枚扣案可證，足見被告自白與事實相
    符，應堪採信。本件事證明確，被告犯行堪以認定，應依法論科。
二、查我國駐外商務單位，既經政府授權辦理入境簽證，在此權限內所為之行為，即
    具公務員身分，被告ＡＬＢＡ  ＩＭＥＬＤＡ冒他人之名義向我國駐外單位申辦
    簽證，使該管公務員將此不實事項記載於職務上所掌之公文書，此部分之犯罪地
    雖在外國，然依刑法第五條第五款之規定，仍應適用刑法處罰之，合先敘明。是
    核其所為，係犯刑法第二百十六條、第二百十四條之行使使公務員登載不實之文
    書罪、同法第二百十六條、第二百十條之行使偽造私文書罪及入出國及移民法第
    五十四條之未經許可入國罪。其使公務員登載不實及偽造私文書之低度行為，已
    分別為其行使之高度行為所吸收，而其偽造ＭＯＲＩＮ  ＰＵＲＩＳＩＭＡ  Ｌ
    ＡＹＮＯ署名之行為，則為其偽造私文書之階段行為，均不另論罪。又被告與朱
    榮祥間，就上開犯行，均有犯意聯絡與行為分擔，應為共同正犯。其先後多次行
    使使公務員登載不實文書之犯行，均時間緊接，手法相同，觸犯構成要件同一之
    罪名，係基於概括犯意為之，應依連續犯之規定論以一罪，並加重其刑。又被告
    所犯上開連續行使使公務員登載不實之文書罪、行使偽造私文書罪及未經許可入
    國罪間，具有方法目的之牽連關係，應從一重之行使偽造私文書罪處斷。爰審酌
    被告冒用他人名義入境我國，嚴重破壞我國關於外國人入出境之管制，惟其動機
    僅為工作賺錢，並未冒名在國內從事不法活動，且犯後坦承犯行，態度良好等一
    切情狀，酌情量處如主文所示之刑，並諭知易科罰金之折算標準。末查，被告前
    未曾受有期徒刑以上刑之宣告，業據其供述在卷，復有臺灣高等法院被告全國前
    案紀錄表一紙在卷可證，其因一時失慮，偶罹刑典，事後已坦承犯行，深具悔意
    ，經此刑之宣告後，應知警惕而無再犯之虞，本院因認暫不執行其刑為當，予以
    宣告緩刑二年，用啟自新。又被告係外國人非法入境我國，自應於本件刑之執行
    完畢或赦免後，驅逐出境。
三、扣案之ＭＯＲＩＮ  ＰＵＲＩＳＩＭＡ  ＬＡＹＮＯ名義之護照壹本、外僑居留
    證一枚，均係被告所有，此業據被告陳明在卷，且該護照係供犯罪所用之物、外
    僑居留證則係因犯罪所得之物，應分依同法第三十八條第一項第二款、第三款宣
    告沒收。至被告於九十年四月十日入境登記表上偽造之「ＭＯＲＩＮ  ＰＵＲＩ
    ＳＩＭＡ  ＬＡＹＮＯ」署名一枚，亦應依刑法第二百十九條之規定，一併諭知
    沒收之。
四、至朱榮祥涉有共同行使使公務員登載不實之文書及未經許可入國等犯行之部分，
    宜由檢察官另行偵查起訴。
據上論斷，應依刑事訴訟法第二百九十九條第一項前段，入出國及移民法第五十四條
，刑法第二十八條、第二百十六條、第二百十條、第二百十四條、第五十五條、第四
十一條第一項、第二百十九條、第七十四條第一款、第九十五條、第三十八條第一項
第二款、第三款，罰金罰鍰提高標準條例第一條前段、第二條，判決如主文。
中      華      民      國      九十一    年      八      月    十九    日
                                      臺灣高雄地方法院刑事第一庭
                                          審判長法  官  林  水  城
                                                法  官  郭  貞  秀
                                                法  官  謝  雨  真
右正本證明與原本無異。
如不服本判決，應於判決送達後十日內，向本院提出上訴狀。
                                                書記官  陳  威  志
中    華    民    國      九十一      年      八      月      十九      日
附錄本案論罪科刑法條：
刑法第二百十六條
行使第二百十條至第二百十五條之文書者，依偽造、變造文書或登載不實事項或使登
載不實事項之規定處斷。
入出國及移民法第五十四條
未經許可入出國或禁止出國處分而出國者，處三年以下有期徒刑、拘役或科或併科新
台幣九萬元以下罰金。
